臺灣高等法院刑事判決
109年度上訴字第927號
上  訴  人  
即  被  告  陳亦評



指定辯護人  本院公設辯護人郭書益  
上列上訴人即被告因違反毒品危害防制條例案件，不服臺灣新北
地方法院108年度訴字第985號，中華民國109年1月9日第一審判
決（起訴案號：臺灣新北地方檢察署108年度偵字第28156號、第
31686號），提起上訴，本院判決如下：
    主  文
原判決關於其附表編號1至7、9所示販賣第二級毒品部分暨定應
執行刑部分均撤銷。
陳亦評犯如附表編號1至7、9所示之罪，均累犯，各處如附表編
號1至7、9所示之刑及沒收。
其他上訴駁回。
前開撤銷改判部分與上訴駁回部分所處之刑，應執行有期徒刑拾
年。
    事  實
一、陳亦評明知海洛因、甲基安非他命分屬毒品危害防制條例所
    列管之第一級毒品、第二級毒品，不得非法販賣，竟分別為
    下列犯行：
  ㈠意圖營利，基於販賣第一級毒品之犯意，先後於附表編號8 
    、11所示時、地，分別以各該編號所示方式販賣海洛因予陳
    威志、高樹德。
  ㈡意圖營利，基於販賣第二級毒品之犯意，先後於附表編號1 
    至7、9、10所示時、地，分別以各該編號所示方式販賣甲基
    安非他命予邱俊霖、游純良、周政賢、陳威志。
二、案經臺北市政府警察局中正第二分局報告臺灣新北地方檢察
    署檢察官偵查起訴。
    理  由
壹、證據能力部分：
    本案據以認定被告陳亦評犯罪之供述證據，其中屬於傳聞證
    據之部分，檢察官、被告及辯護人在本院審理時均未爭執其
    證據能力，復經本院審酌認該等證據之作成無違法、不當或
    顯不可信之情況，非供述證據亦查無公務員違背法定程序而
    取得之情事，揆諸刑事訴訟法第158條之4反面解釋、第159
    條至第159條之5之規定，均有證據能力。
貳、實體部分：
一、認定事實所憑之證據及理由：
  ㈠前揭事實，業據被告於偵查及原審坦承不諱，核與證人即購
    毒者邱俊霖、游純良、周政賢、陳威志、高樹德於警詢及偵
    查中證述情節大致相符，並有被告與各該購毒者間通訊監察
    譯文附卷可稽（各次犯行相關證據，詳如附表「證據出處」
    欄所載）。
  ㈡按毒品危害防制條例所稱之「販賣」，係指有償之讓與行為
    ，包括以「金錢買賣」或「以物易物」（即互易）等態樣在
    內；祇要行為人在主觀上有藉以營利之意圖，而在客觀上有
    以毒品換取金錢或其他財物之行為，即足當之；至於買賣毒
    品之金額或所換得財物之實際價值如何，以及行為人是否因
    而獲取價差或利潤，均不影響販賣毒品罪之成立（最高法院
    104年度台上字第356號判決意旨參照）。倘於有償讓與他人
    之初，係基於營利之意思，並已著手實行（如兜售等），而
    因故無法高於購入原價出售，最後不得不以原價或低於原價
    讓與他人時，仍屬販賣行為（最高法院101年度第10次刑事
    庭會議決議㈢參照）。販賣毒品本屬政府嚴予查緝之不法行
    為，非可公然為之，販賣毒品罪更係重罪，設若無利可圖，
    衡情一般持有毒品者，當不致輕易將持有毒品交付他人；況
    毒品價格不貲、物稀價昂，並無公定之價格，不論任何包裝
    ，均可任意分裝增減分量，每次買賣價量，亦可能隨時依雙
    方間之關係深淺、資力、需求量及對行情之認知、來源是否
    充裕、查緝是否嚴緊，購買者被查獲時供述購買對象之可能
    性風險之評估等，因而異其標準，並隨時機動調整，非可一
    概而論，是販賣之利得，除經坦承犯行或價量俱臻明確外，
    本難查得實情，惟販賣之人從價差或量差中牟利方式雖異，
    其營利之不法意圖則一，而我國法令對販賣毒品者臨以嚴刑
    ，惟毒品仍無法禁絕，其原因實乃販賣毒品存有巨額之利潤
    可圖，故販賣毒品者，如非為巨額利潤，必不冒此重刑之險
    ，是以有償販賣毒品者，除非另有反證證明其出於非圖利之
    意思而為，概皆可認其係出於營利之意而為（最高法院93年
    度台上字第1651號、87年度台上字第3164號判決意旨參照）
    。本案被告於偵查及原審供稱：販賣附表所示海洛因或甲基
    安非他命，從中可抽取一些毒品給我女友高寶雲施用等語（
    見臺灣新北地方檢察署108年度偵字第28156號卷〈下稱偵卷A
    〉第355頁、同署108年度偵字第31686號卷〈下稱偵卷B〉第301
    頁、原審訴字卷第42頁），而其與邱俊霖、游純良、周政賢
    、陳威志、高樹德等購毒者並非至親，此亦為其所不否認，
    復查無證據足認其與各該購毒者間有何特殊交誼，衡諸常情
    ，茍非有利可圖，實無甘冒重罪風險、僅以購入價格更行轉
    售而不求利得之理，更無甘冒遭查緝法辦之風險而平白為該
    等購毒者取得毒品之可能，益徵其上開不利於己之供述，核
    與情理相符而屬可採，其販賣毒品予該等購毒者，有利可圖
    ，確有從中營利之意圖至明。其於本院審理時翻異前詞，改
    稱：友人向我要東西，我只是經手而已，並無獲利，僅係幫
    助販賣或轉讓毒品，而非販賣云云，顯屬卸責之詞，不足採
    信。
　㈢綜上所述，本案事證明確，被告犯行均堪認定，應予依法論
    科。
二、法律適用之理由：
  ㈠查被告行為後，毒品危害防制條例第4條第1項、第2項、第17
    條第2項等規定業於民國109年1月15日修正公布，自同年7月
    15日施行，其中第4條第1項法定刑由「死刑或無期徒刑；處
    無期徒刑者，得併科新臺幣2000萬元以下罰金」，修正為「
    死刑或無期徒刑；處無期徒刑者，得併科新臺幣3000萬元以
    下罰金」，第4條第2項法定刑由「無期徒刑或7年以上有期
    徒刑，得併科新臺幣1000萬元以下罰金」，修正為「無期徒
    刑或10年以上有期徒刑，得併科新臺幣1500萬元以下罰金」
    ，第17條第2項則由「犯第4條至第8條之罪於偵查及審判中
    均自白者，減輕其刑」，修正為「犯第4條至第8條之罪於偵
    查及歷次審判中均自白者，減輕其刑」，比較新舊法結果，
    適用修正前之規定，對被告較為有利，依刑法第2條第1項前
    段規定，自應適用修正前之舊法論處。
　㈡核被告前揭事實一㈠所載如附表編號8、11所為，均係犯修正
    前毒品危害防制條例第4條第1項之販賣第一級毒品罪，前揭
    事實一㈡所載如附表編號1至7、9、10所為，則均係犯修正前
    毒品危害防制條例第4條第2項之販賣第二級毒品罪。被告各
    次意圖販賣而持有第一級毒品或第二級毒品之行為，與事後
    各次販賣第一級毒品或第二級毒品之行為，有法條競合關係
    ，均不另論罪（最高法院101年度第10次刑事庭會議決議參
    照）。被告所犯上開11罪間，犯意各別，行為互殊，應予分
    論併罰。
  ㈢關於刑之加重、減輕：
　⒈被告前因公共危險、持有第一級毒品案件，經臺灣新北地方
    法院以103年度審交易字第1375號分別判處有期徒刑5月、3 
    月，應執行有期徒刑6月確定；又因肇事逃逸案件，經同院
    以104年度交訴字第9號判處有期徒刑1年4月確定；再因公共
    危險案件，經同院以103年度審交簡字第677號判處有期徒刑
    6月確定；前開數罪刑，經同院以104年度聲字第3056號裁定
    應執行有期徒刑2年確定，於106年2月7日縮刑期滿執行完畢
    ，此有卷附本院被告前案紀錄表可按，其於徒刑執行完畢後
    ，5年內故意再犯本案有期徒刑以上之罪，均為累犯，參酌
    司法院大法官釋字第775號解釋意旨，審酌被告構成累犯之
    前案包括毒品危害防制條例之持有第一級毒品罪，其經判處
    徒刑並執行完畢，理應產生警惕作用，並因此自我控管，然
    其於本案又犯同條例之罪，足見其有一定特別之惡性，對於
    刑罰之反應力顯然薄弱，而有延長矯正期間，以助重返社會
    ，並兼顧社會防衛之需，且就其所犯販賣第一級毒品及販賣
    第二級毒品罪之最低本刑予以加重，尚不致使其所受之刑罰
    超過其所應負擔之罪責，而造成對其人身自由過苛之侵害，
    經核仍有加重其法定最低本刑之必要，從而，除販賣第一級
    毒品罪法定本刑死刑、無期徒刑部分、販賣第二級毒品罪法
    定本刑無期徒刑部分，依法不得加重外，餘均應依刑法第47
    條第1項規定，加重其刑。　　
  ⒉被告於偵查及審判中均自白前揭犯行，俱應依修正前毒品危
    害防制條例第17條第2項規定減輕其刑。
　⒊被告固曾供出其毒品來源為綽號「蔭菜」之人及「張志安」
    云云（見偵卷B第43、49頁、原審訴字卷第42頁），惟經警
    追查結果，未能查獲被告所供出之共犯或正犯，此有臺北市
    政府警察局中正第二分局函、本院公務電話查詢紀錄表在卷
    可參（見本院卷第111、113頁），是本案既未因被告供出毒
    品來源而查獲其他正犯或共犯，自無適用毒品危害防制條例
    第17條第1項規定減輕或免除其刑之餘地。
  ⒋按刑法第59條酌量減輕其刑之規定，必其犯罪之情狀顯可憫
    恕者，認科以法定最低刑度仍嫌過重者，始得為之。而所謂
    「犯罪之情狀顯可憫恕」，必須犯罪另有特殊之原因與環境
    等情，而在客觀上足以引起一般同情，認為即予宣告法定最
    低度刑期猶嫌過重者而言。經查：
　  ⑴被告前揭事實一㈠所載如附表編號8、11所示販賣第一級毒
      品、前揭事實一㈡所載如附表編號1至7、9所示販賣第二級
      毒品犯行，固均戕害他人身心健康，助長毒品氾濫，本不
      宜輕縱，然各該次販賣之毒品價格較低，獲利較少，犯罪
      情節、惡性及危害社會之程度較輕，是被告各該部分犯罪
      之情狀，客觀上足以引起一般同情而顯可憫恕，雖有前述
      減刑事由，於依法減輕其刑後科以法定最低度刑，仍嫌過
      重，爰皆依刑法第59條規定酌減其刑。
　  ⑵至被告前揭事實一㈡所載如附表編號10所示販賣第二級毒品
      之價格已達新臺幣（下同）4000元，數量、獲利非微，戕
      害他人身心健康及危害社會之程度較重，在客觀上實無可
      取足憐之處，此部分罪行又已有前述減刑事由，於依法減
      輕其刑後，難認有何情輕法重，在客觀上足以引起一般同
      情而顯可憫恕之處，自無適用刑法第59條規定酌減其刑之
      餘地。
　⒌爰就被告所犯前揭事實一㈠所載如附表編號8、11所示販賣第
    一級毒品部分，均先加（除法定本刑死刑、無期徒刑部分外
    ）後遞減之，就被告所犯前揭事實一㈡所載如附表編號1至7
    、9所示販賣第二級毒品部分，均先加（除法定本刑無期徒
    刑部分外）後遞減之，就被告所犯前揭事實一㈡所載如附表
    編號10所示販賣第二級毒品部分，先加（除法定本刑無期徒
    刑部分外）後減之。
　㈣關於附表編號8、10、11部分上訴駁回之理由：
　　原審認被告犯附表編號8、11所示販賣第一級毒品罪、編號1
    0所示販賣第二級毒品罪，事證明確，並審酌被告明知海洛
    因、甲基安非他命戕害人體身心健康甚鉅，竟販賣予陳威志
    、高樹德牟利，擴大毒品流通範圍，助長施用毒品惡習，足
    致購買施用者精神障礙與性格異常，造成人民生命健康受損
    之成癮性及危險性，非惟戕害國人身心健康，亦危害社會治
    安，兼衡其犯罪之動機、目的、手段、各該次販賣毒品之數
    量及獲利、犯後坦承全部犯行、於原審自陳高中畢業、離婚
    、任保全、無人需其扶養之智識程度及生活狀況等一切情狀
    ，分別量處如附表編號8、10、11所示之刑。另敘明被告於
    附表編號8、10、11係以行動電話1支（IMEI碼：0000000000
    00000號，含門號0000000000號SIM卡1張）與陳威志、高樹
    德聯繫販賣毒品事宜，有如附表編號8、10、11所示通訊監
    察譯文附卷可查，雖未扣案，仍應依毒品危害防制條例第19
    條第l項規定，不問屬於被告與否，均於其附表編號8、10、
    11所示罪刑下宣告沒收，於全部或一部不能沒收或不宜執行
    沒收時，依刑法第38條第4項規定追徵其價額；至被告於原
    審固曾供稱：係用扣案之白色SAMSUNG牌行動電話1支搭配門
    號0000000000號SIM卡為販賣毒品犯行云云（見原審訴字卷
    第105頁），然該行動電話之IMEI碼與卷內通訊監察書及附
    表編號8、10、11所示通訊監察譯文不符，被告此部分所述
    ，顯與事實未合，礙難採信；又被告如附表編號8、10、11
    販賣毒品所得價金，均已如數收取，此據被告於原審坦認不
    諱（見原審訴字卷第52頁），雖未扣案，仍應依刑法第38條
    之1第1項前段規定宣告沒收，於全部或一部不能沒收或不宜
    執行沒收時，依同條第3項規定追徵其價額；至臺北市政府
    警察局中正第二分局雖於108年9月9日23時40分許在被告位
    於新北市○○區○○路00巷00號2樓住處扣得吸食器1 組、分裝
    袋2包、疑似毒品粉末1包（嗣未鑑出含毒品成分）、殘渣袋
    2包、毒品殘渣吸管2支、葡萄糖19包、分裝袋24個、分裝袋
    2包、分裝袋4包、袋子1個、現金4738元、電子磅秤1台、白
    色SAMSUNG牌行動電話1支（含門號0000000000號SIM卡1張）
    、黑色ASUS牌行動電話1支（含門號0000000000號SIM卡1張
    ）、粉紅色OPPO牌行動電話1支（無SIM卡）等物（見偵卷A
    第89至91頁），然上開吸食器、分裝袋、疑似毒品粉末、殘
    渣袋、毒品殘渣吸管、葡萄糖、分裝袋、袋子，業據被告於
    偵查及原審堅詞否認為其所有，上開現金、電子磅秤、行動
    電話，雖為被告所有，然被告於偵查及原審堅詞否認與本案
    販賣毒品相關，又非違禁物，爰均不予宣告沒收等旨。經核
    其關於附表編號8、10、11部分，認事用法尚無違誤，量刑
    亦屬妥適。至原審就此部分雖未及比較上開毒品危害防制條
    例之新舊法以定其應適用之法律，然其適用修正前該條例第
    4條第1項、第2項、第17條第2項等行為時法之結果，對於判
    決結果不生影響，尚不構成撤銷之原因，併此敘明。被告就
    原判決關於附表編號8、10、11部分上訴，指摘原審適用累
    犯規定不當，並請求就附表編號10部分依刑法第59條規定減
    輕其刑云云，為無理由，應予駁回。
　㈤關於附表編號1至7、9部分暨定應執行刑部分均撤銷改判之理
    由：　
　⒈原審認被告販賣如附表編號1至7、9所示第二級毒品共8次，
    事證明確，而予分別論罪科刑並為相關沒收、追徵之諭知，
    固非無見。惟依被告各該次販賣第二級毒品之犯罪情狀，應
    認均有刑法第59條規定之適用，原審未斟酌及此而為科刑，
    自有違誤。被告上訴指摘原審就此部分未適用刑法第59條量
    刑不當，為有理由。是原判決關於其附表編號1至7、9所示
    販賣第二級毒品部分，既有上開違誤可議之處，自屬無可維
    持，應由本院將此部分暨定應執行刑部分均撤銷。
  ⒉爰審酌被告正值壯年，明知甲基安非他命具有成癮性及危害
    性，仍販賣牟利，戕害國民身心健康，助長毒品氾濫，危害
    社會治安，兼衡其品行、智識程度、生活狀況、如附表編號
    1至7、9所示各次犯罪之動機、目的、手段、所販賣之毒品
    數量、價格、犯罪所得、暨於偵審中自白之犯罪後態度等一
    切情狀，分別量處如附表編號1至7、9所示之刑，並就前開
    撤銷改判部分與上訴駁回部分所處之刑，定其應執行之刑。
　⒊關於沒收部分：
　　⑴行動電話1支（IMEI碼：000000000000000號，含門號00000
      00000號SIM卡1張），係供被告犯如附表編號2至7、9所示
      販賣第二級毒品罪行所用之物，業如前述，雖未扣案，仍
      應依毒品危害防制條例第19條第l項、刑法第38條第4項規
      定，不問屬於被告與否，均於其所犯如附表編號2至7、9
      所示各罪之主文內宣告沒收，於全部或一部不能沒收或不
      宜執行沒收時，追徵其價額。
　  ⑵被告為附表編號1至7、9所示販賣第二級毒品犯行所收取之
      價金，均屬被告之犯罪所得，雖未扣案，仍均應依刑法第
      38條之1第1項前段、第3項規定宣告沒收，於全部或一部
      不能沒收或不宜執行沒收時，追徵其價額。
　  ⑶至其餘扣案物，既查無證據足認與附表編號1至7、9所示犯
      罪有關，自均無從宣告沒收，附此敘明。
據上論斷，應依刑事訴訟法第369條第1項前段、第364條、第299
條第1項前段、第368條，修正前毒品危害防制條例第4條第2項、
第17條第2項、毒品危害防制條例第19條第1項，刑法第2條第1項
前段、第11條、第47條第1項、第59條、第51條第5款、第38條第
4項、第38條之1第1項前段、第3項，判決如主文。
本案經檢察官陳幸敏到庭執行職務。
中　　華　　民　　國　　109 　年　　7 　　月　　30　　日
                  刑事第十六庭  審判長法　官  葉騰瑞
                                      法　官  廖紋妤
                                      法　官  陳芃宇
以上正本證明與原本無異。
如不服本判決，應於收受送達後20日內向本院提出上訴書狀，其
未敘述上訴之理由者並得於提起上訴後20日內向本院補提理由書
（均須按他造當事人之人數附繕本）「切勿逕送上級法院」。
                                      書記官  李佳芬
中　　華　　民　　國　　109 　年　　8 　　月　　4 　　日
附錄：本案論罪科刑法條全文
修正前毒品危害防制條例第4條
製造、運輸、販賣第一級毒品者，處死刑或無期徒刑；處無期徒
刑者，得併科新臺幣 2 千萬元以下罰金。
製造、運輸、販賣第二級毒品者，處無期徒刑或 7 年以上有期
徒刑，得併科新臺幣 1 千萬元以下罰金。
製造、運輸、販賣第三級毒品者，處 7 年以上有期徒刑，得併
科新臺幣 7 百萬元以下罰金。
製造、運輸、販賣第四級毒品者，處 5 年以上 12 年以下有期
徒刑，得併科新臺幣 3 百萬元以下罰金。
製造、運輸、販賣專供製造或施用毒品之器具者，處 1 年以上
7 年以下有期徒刑，得併科新臺幣 1 百萬元以下罰金。
前五項之未遂犯罰之。　　　　　　　　　　　　　
附表：
編號  交易時間 購毒者 行為方式 證據出處 罪名及宣告刑  交易地點    沒收 1 108 年6月中旬  邱俊霖 被告於108 年6 月中旬在路上遇見友人邱俊霖，邱俊霖隨同被告返回被告左列住處樓下，由被告交付重量不詳之甲基安非他命1包予邱俊霖，並收取價金2000元。 ⑴被告於偵查及原審之自白（偵卷B 第301 至305 頁、原審訴字卷第42、52、109 頁） ⑵證人邱俊霖於警詢、偵查中之證述（偵卷A 第299、341 頁） 陳亦評販賣第二級毒品，累犯，處有期徒刑貳年捌月。  被告位於新北市ＯＯ區ＯＯ街住處附近    未扣案之犯罪所得新臺幣貳仟元沒收，於全部或一部不能沒收或不宜執行沒收時，追徵其價額。 2 108 年7月2 日22時22分許之後某時 邱俊霖 邱俊霖於108 年7 月2 日22時3分許以其使用之行動電話（搭配門號0000000000號SIM 卡）與被告使用之行動電話（IMEI碼：000000000000000 號，搭配門號0000000000號SIM 卡）聯絡，雙方以「等一下方便過找你？」、「那個（毒品）有換批嗎？」等暗語，約定於左列時、地交易甲基安非他命，而由被告交付重量不詳之甲基安非他命1 包予邱俊霖，並收取價金2000元。  ⑴被告於警詢、偵查及原審之自白（偵卷A 第43頁、偵卷B 第301 至305 頁、原審訴字卷第42、52、109 頁） ⑵證人邱俊霖於警詢、偵查中之證述（偵卷A 第299 至301 、341 至342頁） ⑶譯文編號E01-01至02（偵卷A第69頁）  陳亦評販賣第二級毒品，累犯，處有期徒刑貳年捌月。   被告上址住處附近    未扣案之行動電話壹支（IMEI碼：000000000000000號，含門號0000000000號SIM 卡1張）、犯罪所得新臺幣貳仟元均沒收，於全部或一部不能沒收或不宜執行沒收時，追徵其價額。 3 108 年7月1 日20時13分許之後某時 游純良 游純良於108 年7 月1 日20時13分許以其使用之行動電話（搭配門號0000000000號SIM 卡）與被告使用之行動電話（IMEI碼：000000000000000 號，搭配門號0000000000號SIM 卡）聯絡，雙方以「你那邊有（毒品）嗎？」、「拿2 千過來」等暗語，約定於左列時、地交易甲基安非他命，而由被告交付重量不詳之甲基安非他命1 包予游純良，並收取價金2000元。  ⑴被告於偵查及原審之自白（偵卷B 第301 至305 頁、原審訴字卷第42、52、109 頁） ⑵證人游純良於警詢、偵查中之證述（偵卷A 第148 、192 頁、偵卷B 第293 至295頁） ⑶譯文編號A01-01（偵卷A 第148 頁） 陳亦評販賣第二級毒品，累犯，處有期徒刑貳年捌月。   新北市ＯＯ區ＯＯ派出所附近公園    未扣案之行動電話壹支（IMEI碼：000000000000000 號，含門號0000000000號SIM 卡1 張）、犯罪所得新臺幣貳仟元均沒收，於全部或一部不能沒收或不宜執行沒收時，追徵其價額。 4 108 年8月12日16時44分許之後某時 游純良 游純良於108 年8 月12日16時39分許至同日16時44分許以其使用之行動電話（搭配門號0000000000號SIM 卡）與被告使用之行動電話（IMEI碼：000000000000000號，搭配門號0000000000號SIM 卡）聯絡，雙方以「你要來找我喔？」、「有（毒品）喔？有（毒品）啊！」、「我沒有球（吸食器）」等暗語，約定於左列時、地交易甲基安非他命，而由被告交付重量不詳之甲基安非他命1包予游純良，並收取價金2000元。 ⑴被告於偵查及原審之自白（偵卷B 第301 至305 頁、原審訴字卷第42、52、109 頁） ⑵證人游純良於警詢、偵查中之證述（偵卷A 第151 、193 、偵卷B293至295 頁） ⑶譯文編號A04-01至02（偵卷A 卷第151 頁） ⑷證人游純良與被告之通話記錄翻拍畫面（偵卷A第173頁） 陳亦評販賣第二級毒品，累犯，處有期徒刑貳年捌月。   游純良位於新北市○○區○○街00巷0 號住處    未扣案之行動電話壹支（IMEI碼：000000000000000號，含門號0000000000號SIM 卡1 張）、犯罪所得新臺幣貳仟元均沒收，於全部或一部不能沒收或不宜執行沒收時，追徵其價額。  5 108 年7月4 日18時57分許之後某時 周政賢 周政賢於108 年7 月4 日18時44分至同日18時57分許，以其使用之行動電話（搭配門號0000000000號SIM 卡使用）與被告使用之行動電話（IMEI碼：000000000000000號，搭配門號0000000000號SIM 卡）聯絡，雙方以「我現在方便去找你嗎？」等暗語，約定於左列時、地交易甲基安非他命，而由被告交付重量不詳之甲基安非他命1 包予周政賢，並收取價金1000元。  ⑴被告於偵查及原審之自白（偵卷B 第301 至305 頁、原審訴字卷第42、52、109 頁） ⑵證人周政賢於偵查中之證述（偵卷A 第226 頁） ⑶譯文編號B01-01至02（偵卷A第59頁） 陳亦評販賣第二級毒品，累犯，處有期徒刑貳年陸月。   新北市ＯＯ區ＯＯ路附近公園    未扣案之行動電話壹支（IMEI碼：000000000000000號，含門號0000000000號SIM 卡1 張）、犯罪所得新臺幣壹仟元均沒收，於全部或一部不能沒收或不宜執行沒收時，追徵其價額。 6 108 年7月12日18時20分許之後某時 周政賢 周政賢於108 年7 月12日18時0分至同日18時20分許，以其使用之行動電話（搭配門號0000000000號SIM 卡使用）與被告使用之行動電話（IMEI碼：000000000000000號，搭配門號0000000000號SIM 卡）聯絡，雙方以「我現在方便去找你嗎？」、「剩700 」、「要一個東西」等暗語，約定於左列時、地交易甲基安非他命，而由被告交付重量不詳之甲基安非他命1 包予周政賢，並收取價金700 元。 ⑴被告於偵查及原審之自白（偵卷B 第301 至305 頁、原審訴字卷第42、52、109 頁） ⑵證人周政賢於偵查中之證述（偵卷A卷第227 頁） ⑶譯文編號B02-01至02（偵卷A 第60頁） 陳亦評販賣第二級毒品，累犯，處有期徒刑貳年肆月。   新北市ＯＯ區ＯＯ街附近    未扣案之行動電話壹支（IMEI碼：000000000000000號，含門號0000000000號SIM 卡1 張）、犯罪所得新臺幣柒佰元均沒收，於全部或一部不能沒收或不宜執行沒收時，追徵其價額。  7 108 年7月10日2時11分許之後某時 陳威志 陳威志於108 年7 月10日1 時53分許至同日2 時11分許，以其使用之行動電話（搭配門號0000000000號SIM 卡使用）與被告使用之行動電話（IMEI碼：000000000000000號，搭配門號0000000000號SIM 卡）聯絡，雙方以「那個2000」等暗語，約定於左列時、地交易甲基安非他命，而由被告交付重量不詳之甲基安非他命1 包予陳威志，並收取價金2000元。 ⑴被告於警詢、偵查及原審之自白（偵卷A 第46頁、偵卷B 第301 至305 頁、原審訴字卷第42、52、109 頁） ⑵證人陳威志於警詢、偵查中之證述（偵卷A 第240、291 頁） ⑶譯文編號F02-01至02（偵卷A 第71至72頁） ⑷證人陳威志手機訊錄及LINE對話紀錄翻拍畫面（偵卷A第263至268 頁） 陳亦評販賣第二級毒品，累犯，處有期徒刑貳年捌月。   新北市ＯＯ區ＯＯ街附近    未扣案之行動電話壹支（IMEI碼：000000000000000號，含門號0000000000號SIM 卡1 張）、犯罪所得新臺幣貳仟元均沒收，於全部或一部不能沒收或不宜執行沒收時，追徵其價額。 8 108 年7月12日23時32分許之後某時 陳威志 陳威志於108 年7 月12日23時16分許至同日23時32分許，以其使用之行動電話（搭配門號0000000000號SIM 卡使用）與被告使用之行動電話（IMEI碼：000000000000000 號，搭配門號0000000000號SIM 卡）聯絡，雙方以「陳威志：男生女生2000。被告：穿裙子的有啦，穿褲子的要中午。陳威志：好啦，穿裙子的先拿來」等暗語，約定於左列時、地交易海洛因，而由被告交付重量不詳之海洛因1 包予陳威志，並收取價金2000元。  ⑴被告於警詢、偵查及原審之自白（偵卷A 第48頁、偵卷B 第301 至305 頁、原審訴字卷第42、52、109 頁） ⑵證人陳威志於警詢、偵查中之證述（偵卷A 第241、291 頁） ⑶譯文編號F03-01至03（偵卷A第72頁） ⑷證人陳威志手機訊錄及LINE對話紀錄翻拍畫面（偵卷A 第263至268 頁） 上訴駁回。 【原判決罪名及宣告刑：陳亦評販賣第一級毒品，累犯，處有期徒刑柒年捌月。】   新北市ＯＯ區ＯＯ街附近    上訴駁回。 【原判決沒收主文：未扣案之行動電話壹支（IMEI碼：000000000000000 、含門號0000000000號SIM 卡1 張）、犯罪所得新臺幣貳仟元均沒收，如全部或一部不能沒收或不宜執行沒收時，追徵其價額。】 9 108 年7月13日16時56分許之後某時 陳威志 陳威志於108 年7 月13日13時59分至同日16時56分許，以其使用之行動電話（搭配門號0000000000號SIM 卡使用）與被告使用之行動電話（IMEI碼：000000000000000 號，搭配門號0000000000號SIM 卡）聯絡，雙方以「工的2000」、「工人」等暗語，約定於左列時、地交易甲基安非他命，而由被告交付重量不詳之甲基安非他命1 包予陳威志，並收取價金2000元。 ⑴被告於警詢、偵查及原審之自白（偵卷A 第50頁、偵卷B 第301 至305 頁、原審訴字卷第42、52、109 頁） ⑵證人陳威志於警詢、偵查中之證述（偵卷A 第244、293 頁） ⑶譯文編號F04-01至06（偵卷A 第73至75頁） ⑷證人陳威志手機訊錄及LINE對話紀錄翻拍畫面（偵卷A第263至268 頁） 陳亦評販賣第二級毒品，累犯，處有期徒刑貳年捌月。   新北市ＯＯ區ＯＯ街附近    未扣案之行動電話壹支（IMEI碼：000000000000000號，含門號0000000000號SIM 卡1 張）、犯罪所得新臺幣貳仟元均沒收，於全部或一部不能沒收或不宜執行沒收時，追徵其價額。 10 108 年7月16日9時2 分許之後某時 陳威志 陳威志於108 年7 月16日0 時37分許至同日9 時2 分許，以其使用之行動電話（搭配門號0000000000號SIM 卡使用）與被告使用之行動電話（IMEI碼：000000000000000 號，搭配門號0000000000號SIM 卡）聯絡，雙方以「男生、女生」、「多拿一個」等暗語，約定於左列時、地交易甲基安非他命，而由被告交付重量不詳之甲基安非他命1 包予陳威志，並收取價金4000元。 ⑴被告於偵查及原審之自白（偵卷B第301至305 頁、原審訴字卷第42、52、109 頁） ⑵證人陳威志於警詢、偵查中之證述（偵卷A 第246 、293 頁） ⑶譯文編號F05-01至05（偵卷A 第75至76頁） ⑷證人陳威志手機訊錄及LINE對話紀錄翻拍畫面（偵卷A第263至268 頁） 上訴駁回。 【原判決罪名及宣告刑：陳亦評販賣第二級毒品，累犯，處有期徒刑肆年。】   新北市ＯＯ區ＯＯ街附近    上訴駁回。 【原判決沒收主文：未扣案之行動電話壹支（IMEI碼：000000000000000 、含門號0000000000號SIM 卡1 張）、犯罪所得新臺幣肆仟元均沒收，如全部或一部不能沒收或不宜執行沒收時，追徵其價額。】 11 108 年7月21日11時4 分許之後某時 高樹德 高樹德於108 年7 月21日10時49分許至同日11時4 分許，以其使用之行動電話（搭配門號0000000000號SIM 卡使用）與被告使用之行動電話（IMEI碼：000000000000000 號，搭配門號0000000000號SIM 卡）聯絡，雙方以「8 粒」、「9 」等暗語，約定於左列時、地交易海洛因，而由被告交付重量不詳之海洛因1 包予高樹德，並收取價金900 元。 ⑴被告於警詢、偵查及原審之自白（偵卷A 第34頁、偵卷B 第301 至305 頁、原審訴字卷第42、52、109 頁） ⑵證人高樹德於警詢、偵查中之證述（偵卷A 第396 、偵卷B 第287 頁） ⑶譯文編號C02-01至02（偵卷A 第395 至396頁） ⑷證人高樹德手機通訊錄及LINE翻拍畫面（偵卷A第389頁） 上訴駁回。 【原判決罪名及宣告刑：陳亦評販賣第一級毒品，累犯，處有期徒刑柒年柒月。】   新北市ＯＯ區ＯＯ公園    上訴駁回。 【原判決沒收主文：未扣案之行動電話壹支（IMEI碼：000000000000000 、含門號0000000000號SIM 卡1 張）、犯罪所得新臺幣玖佰元均沒收，如全部或一部不能沒收或不宜執行沒收時，追徵其價額。】